【裁判字號】    97,交聲,1110
【裁判日期】    970915
【裁判案由】    聲明異議
【裁判全文】
臺灣彰化地方法院交通事件裁定        97年度交聲字第1110號
原處分機關   交通部公路總局臺中區監理所彰化監理站
即移送機關
異 議 人 即
受 處 分 人  甲○○
上列異議人即受處分人因違反道路交通管理處罰條例案件，對於
交通部公路總局臺中區監理所彰化監理站97年7月22日彰監四字
第裁64─Ｉ00000000號處分不服，聲明異議，本院裁定如下：
    主  文
異議駁回。
    理  由
一、按汽車行車前，駕駛人及前座乘客均應繫妥安全帶，道路交
    通安全規則第89條第1項第5款定有明文；又汽車行駛於道路
    上，其駕駛人或前座乘客未繫安全帶者，處駕駛人新臺幣（
    下同）1,500元罰鍰，道路交通管理處罰條例第31條第1項亦
    定有明文。
二、本件聲明異議意旨略以：伊為警舉發時確有繫安全帶，本件
    舉發與事實不符，為此聲明異議云云。
三、原處分機關處分意旨略以：本件異議人即受處分人 (下稱異
    議人)甲○○於民國（下同）97年3月9日17時10分，駕駛車
    牌號碼9466－LG號自用一般小貨車，行經彰化縣北斗鎮○○
    路與斗苑路口，於汽車行駛中駕駛人未繫安全帶，經彰化縣
    警察局北斗警察分局警備隊以彰警交字第Ｉ00000000號違規
    通知書當場舉發，處駕駛人1,500元罰鍰，本站據以裁罰，
    於法應無違誤等語。
四、經查：本件異議人於97年3月9日17時10分，駕駛車牌號碼94
    66－LG號自小貨車，行經彰化縣北斗鎮○○路與斗苑路口，
    為警攔停，並以其於汽車行駛中駕駛人未繫安全帶為由當場
    制單舉發之事實，為異議人所不爭執，並有彰化縣警察局北
    斗警察分局警備隊舉發違反道路交通管理事件通知單影本一
    紙在卷可稽，惟異議人否認有何未繫安全帶之違規情事，然
    證人即當日逕行舉發本件之員警乙○○於本院訊問時到庭結
    證稱：當日異議人車輛原係於彰化縣北斗鎮○○路口處停等
    紅燈，當燈號轉換為綠燈，異議人車輛欲起步之際，伊等亦
    恰騎乘機車對向行經該處，因伊等此次勤務取締重點係未戴
    安全帽及未繫安全帶，故伊等行經異議人車輛旁時，有特地
    轉頭查看異議人，發現其未繫安全帶，即指引異議人至路旁
    ，並告知其欲制單舉發之違規事實等語；而觀諸卷內證據資
    料，並無任何證據足資證明證人乙○○有何捏造事實違法取
    締之不法情事，且參酌員警執行公務時，本身即受有行政懲
    處責任之監督，其到庭具結作證，更係以刑事責任擔保其證
    言之真實性，本件舉發員警既已到庭證述如上，其與異議人
    並不認識，彼此間亦無任何嫌隙，當不至甘冒涉犯偽證罪之
    風險，蓄意構陷異議人，本院就其前開證言又查無顯著瑕疵
    或與事實不符之處，是其前開證詞，應可採信。綜上，本件
    異議人於上開時、地，確有汽車行駛於一般道路上汽車駕駛
    人未繫安全帶等情，洵堪認定。從而，原處分機關爰依道路
    交通管理處罰條例第31條第1項規定，裁處異議人罰鍰1,500
    元，核無違誤，本件異議無理由，應予駁回。
據上論斷，應依道路交通管理處罰條例第87條第2項、道路交通
案件處理辦法第19條，裁定如主文。
中    華    民    國    97    年    9     月  15     日
                  交通法庭      法  官  簡璽容
以上正本證明與原本無異。
如不服本裁定，應於裁定送達後5日內向本院提出抗告書狀（須
附繕本）。
中    華    民    國    97    年    9     月  15     日
                                書記官  陳錫威


司法院資訊處製作；財團法人民間司法改革基金會備份。
